【裁判字號】    97,交上易,81
【裁判日期】    971120
【裁判案由】    過失傷害
【裁判全文】
臺灣高等法院高雄分院刑事判決        97年度交上易字第81號
上  訴  人  臺灣高雄地方法院檢察署檢察官
被      告  甲○○
上列上訴人因被告過失傷害案件，不服臺灣高雄地方法院97年度
交簡上字第63號中華民國97年7 月31日第一審判決（聲請簡易判
決處刑書案號：臺灣高雄地方法院檢察署96年度偵字第20108 號
），提起上訴，本院判決如下：
    主  文
原判決撤銷。
甲○○犯過失傷害罪，處有期徒刑貳月，如易科罰金，以新台幣
壹仟元折算壹日。減為有期徒刑壹月，如易科罰金，以新台幣壹
仟元折算壹日。
    事  實
一、甲○○於民國96年2 月7 日下午5 時5 分許，駕駛ZD-7578
    號自用小客車沿高雄市小港區○○○路由北向南行駛，行經
    高雄關稅局前鎮○○○○○道，且行近該處未設行車管制號
    誌之行人穿越道，本應注意減速慢行作隨時停車之準備，及
    注意車前狀況，隨時採取必要之安全措施，當時復無不能注
    意之情形，竟疏未注意乙○○駕駛XX3-221 號重型機車在高
    雄關稅局前鎮分局前由西向東正欲穿越東亞南路，適乙○○
    亦疏未注意車前狀況即穿越東亞南路，二車閃煞不及，甲○
    ○駕駛之小客車前方保險桿因而撞及乙○○之機車左側車身
    ，致乙○○人車倒地，受有左踝骨折併脫臼之傷害。
二、案經俊銘訴由高雄市政府警察局小港分局移送臺灣高雄地方
    法院檢察署檢察官偵查及聲請簡易判決處刑。
    理  由
一、證據能力之說明：高雄醫學大學附設中和紀念醫院診斷證明
    書、高雄市立小港醫院診斷證明書均係從事業務之人依業務
    上所製作之病歷紀錄文書而記載，因病歷係於通常業務上規
    律之記載，記錄時亦無預見日後將作為證據之偽造動機，其
    虛偽之可能性較小，且如讓製作者以口頭方式在法庭上再重
    述過去之事實，實際上有其困難，具有一定程度之不可代替
    性，復無顯不可信之情況，依刑事訴訟法第159 條之4 規定
    ，上開文書應具有證據能力。
二、訊據上訴人即被告甲○○（下稱被告）否認有過失傷害犯行
    ，辯稱係乙○○猝然穿越道路，其並無過失等語。
三、經查：
    (一)被告於上開時、地駕車撞及乙○○之機車，致乙○○受有
      左踝骨折併脫臼之傷害之事實，業據證人乙○○於原審審
      理中結證已明，並有高雄醫學大學附設中和紀念醫院診斷
      證明書、高雄市立小港醫院診斷證明書、刑案現場測繪圖
      、現場照片在卷可佐 (見他卷第11、12頁、偵卷第3 、8
      、9 頁），又被告亦陳述上情在卷，核與上開各證據相符
      ，被告此部分之自白即堪信為真正。
    (二)按行經設有彎道標誌之路段、應減速慢行，作隨時停車之
      準備；且汽車行駛時，駕駛人應注意車前狀況，並隨時採
      取必要之安全措施；再汽車行近未設行車管制號誌之行人
      穿越道前，應減速慢行；道路交通安全規則第93條第1 項
      第2 款、第94條第3 項、第103 條第1 項分別定有明文。
      被告考領有駕駛執照，自應知悉上開規定，且被告當時亦
      無不能注意之情形。被告固辯稱係乙○○猝然穿越道路，
      其並無過失等語。又證人被告之母林美英於原審雖亦結證
      稱係被告當時車速為時速30至40公里，乙○○係於被告車
      前約4 公尺處猝然穿越道路等語 (見原審交簡上卷第39頁
      ），證人被告之父莊清元於原審亦結證稱被告當時車速為
      時速20至30公里，乙○○係於被告車前約5 至10公尺處猝
      然穿越道路等語 (見原審交簡上卷第41頁）。然觀諸刑案
      現場測繪圖、現場照片所示，高雄關稅局前鎮分局前東亞
      南路車禍發生地點前路段係屬彎道，且車禍發生地點有未
      設行車管制號誌之行人穿越道，而被告於警詢亦陳述車禍
      發生地點前路段係屬九十度轉彎等語 (見他卷第10頁）。
      是依上開規定，被告駕車行經車禍發生地點，本應減速慢
      行，注意車前狀況，並隨時採取必要之安全措施及作隨時
      停車之準備。但被告仍以時速40、50公里速度行駛，乃在
      轉彎處發生撞及，被告承認有過失等情，已經被告於偵查
      及警詢中陳明在卷 (見偵卷第7 頁、他卷第10頁），參以
      證人即被害人乙○○於原審結證稱其在行人穿越道起點等
      待，先向左看，再向右看，確定均無來車始穿越道路，結
      果即遭被告駕車撞及之情 (見原審交簡上卷第35頁）。被
      告疏未減速慢行及注意車前狀況，亦未隨時採取必要之安
      全措施及作隨時停車之準備，被告有過失責任，至為顯明
      。至被害人乙○○雖亦疏未注意車前狀況，亦未隨時採取
      必要之安全措施，同有過失，仍不能解免被告之過失責任
      。從而，被告所辯無過失一節，無非事後卸責之詞，證人
      林美英、莊清元上開證述，亦屬迴護被告，均無可採。
    綜上所述，被告過失傷害犯行，事證明確，堪以認定。
三、核被告所為，係犯刑法第284 條第1 項前段之過失傷害罪。
四、原審不察，遽予被告無罪之諭知，自有未洽。檢察官上訴意
    旨，指摘原判決不當，非無理由，自應予撤銷改判。爰審酌
    被告前未曾犯罪，有被告前案紀錄表在卷足憑，因駕車過失
    致被害人受傷，被害人傷勢非甚嚴重，然被告未坦承錯誤，
    亦迄未賠償被害人達成和解等一切情狀，量處如主文所示之
    宣告刑，並諭知易科罰金之折算標準。又被告犯罪時間在中
    華民國96年4 月24日以前，合於減刑條件，依中華民國96年
    罪犯減刑條例第2 條第1 項第3 款規定減其宣告刑2 分之1
    ，並諭知易科罰金之折算標準。
據上論結，應依刑事訴訟法第369 條第1 項前段、第364 條、第
299 條第1 項前段，刑法第284 條第1 項前段、第41條第1 項前
段，中華民國96年罪犯減刑條例第2 條第1 項第3 款、第7 條，
判決如主文。
本案經檢察官郭振昌到庭執行職務。
中    華    民    國    97    年    11    月    20    日
                  刑事第八庭    審判長法  官   洪兆隆
                                      法  官   陳志銘
                                      法  官   郭玫利
以上正本證明與原本無異。
不得上訴。
中    華    民    國    97    年    11    月    20    日
                                      書記官   楊茱宜
附錄本件判決論罪科刑法條
中華民國刑法第284條第1項：
因過失傷害人者，處6 月以下有期徒刑、拘役或5 百元以下罰金
，致重傷者，處1 年以下有期徒刑、拘役或5 百元以下罰金。


司法院資訊處製作；財團法人民間司法改革基金會備份。
